---
title: "Laboratorio 2"
author: "Óscar Agüero Rodriguez"
date: "22/9/2020"
output: 
  github_document:
    toc: TRUE
    toc_depth: 2
---

# Laboratorio 2

## Paquetes a utilizar

```{r}
library(starsdata)
library(tidyverse)
library(sf)
library(mapview)
library(stars)
library(RSQLite)
library(spacetime)
library(xts)
library(spDataLarge)
library(units)
library(cubelyr)
library(base)
library(nlme)
library(spatstat.data)
library(rpart)
library(spatstat)
library(raster)
library(plotrix)
library(maptools)
```

## Carga de dataset

Lectura de los datos a utilizar, son datos de la región de londres y su contenido son crimes entre Mayo y Junio del año 2014.

```{r}
setwd("~/Estadística/Spacial Stats")
data <- read.csv("london_street.csv", header = T, sep = ",")
data <- data[, 2:13]
str(data)
```
Limpieza de los datos, principalmente en eliminar los NA's del dataset.
 
```{r}
data <- data[!is.na(data$Longitude)&!is.na(data$Latitude),]
```

## Point Pattern Analysis

Primero se define las coordenadas de la base en función de la longitud y latitud del dataset.
Se necesita resolver el problema de los duplicados, ya que en el dataset se tiene dos crimenes en un mismo punto de referencia, por ejemplo. Esto es necesario resolverlo antes de realizar la proyección de los datos.

```{r}
coordinates(data)=~Longitude+Latitude
zero <- zerodist(data)
length(unique(zero[,1]))
```

Se descarga el archivo .shp

Nota: Se documenta la descarga y la extracción de los datos debido a que ya se ejecuto 1 vez, no es necesario repetir el proceso para efectos de este trabajo

```{r}
#download.file("http://www.naturalearthdata.com/http//www.naturalearthdata.com/download/10m/cultural/ne_10m_admin_1_states_provinces.zip",destfile="ne_10m_admin_1_states_provinces.zip")

#unzip("ne_10m_admin_1_states_provinces.zip",exdir="NaturalEarth")

border <- shapefile("NaturalEarth/ne_10m_admin_1_states_provinces.shp")

```

Se extrae solo el poligono de Londres para efectos del trabajo de crimes.

```{r}
GreaterLondon <- border[paste(border$region)=="Greater London",]
```

se busca trasponer los datos de crimes de Londres con el poligono de Londres, por lo que se requiere traslaparlos, eliminando primero aquellos puntos que no estan dentro del poligono de Londres. Para lo anterior se realiza la proyeccion de los datos con respecto a Londres, de traslapan y se eliminan los Na's

```{r}
projection(data)=projection(border)
overlay <- over(data,GreaterLondon)
data$over <- overlay$adm1_code
data.London <- data[!is.na(data$over),]
summary(data.London$Crime.type)
```

Se grafican los puntos proyectado para Londres sobre el poligono .shp, en este gráfico solo vamos a obtener los puntos que quedaron dentro del poligono, efecto de lo que se realizo en el chunk anterior.

```{r}
plot(data.London,pch="+",cex=0.5,main="",col=as.factor(data.London$Crime.type))
plot(GreaterLondon,add=T)
legend(x=-0.53,y=51.41,pch="+",col=unique(as.factor(data.London$Crime.type)),legend=unique(data.London$Crime.type),cex=0.4)
```











